# 关于新收入准则下安装业务的收入确认

提问人：Kittywang0628 时间：2019-11-24 06:30:21
陈版，请教如下问题：在新收入准则下，若被审计单位提供设备的安装服务，这样的安装工作时间并不长，2-6个月，并且该安装业务企业主要是通过发包给供应商完成，待安装完成时公司才和供应商进行结算，确认安装收入和对应成本。我想确认一下这样的情况下是否被审计单位必须用完工百分比法在时段内确认收入 (因为从企业实操来看，完工百分比法很难操作)。
根据新收入准则，满足下列条件之一的，属于在某一时段内履行履约义务；
否则，属于在某一时点履行履约义务。我对这三个标准评估如下:
（一）客户在企业履约的同时即取得并消耗企业履约所带来的经济利益。
---- 不满足，从安装合同来看，被审计单位要完成了安装业务才能和客户进行结算，如果做到安装做到一半后面不做了，企业是不能获得任何安装的经济利益的。
（二）客户能够控制企业履约过程中在建的商品。----如果在建的商品是指被安装的设备，那客户肯定是能否控制该设备的，因为在安装之前设备的控制权已经转移至客户处；如果在建的商品是指安装服务本身，那客户肯定是不能控制的。请版主确认这里的商品到底指的是什么？
（三）企业履约过程中所产出的商品具有不可替代用途，且该企业在整个合同期间内有权就累计至今已完成的履约部分收取款项。---- 不满足，实操中如果被审计单位只安装到一半，是没有权利问客户收款的。
若上述第二个标准的确代表的是在建的设备，那么按照准安装收入需要在某一时段内进行确认。但企业实际情况是要到安装结束阶段才会和供应商结算，确认收入和成本，如何破？

回答人：chenyiwei
理论上，对于构成单项履约义务的安装，如你所述，因为是在客户的场地上进行，因此满足 “客户能够控制企业履约过程中在建的商品” 的条件。如果履约进度难以合理确定，则应按照已发生且预计可收回的成本确认收入，并将所发生的履约成本全部结转损益。实务中，如果安装周期较短的，基于重要性原则，也可以接受在安装完成并通过验收时一次性确认收入。